臺灣桃園地方法院刑事裁定　　　　　　100年度交聲字第166號
原處分機關　交通部公路總局新竹區監理所中壢監理站
異　議　人
即受處分人　姜義盛
上列異議人即受處分人因違反道路交通管理處罰條例案件，對於
交通部公路總局新竹區監理所中壢監理站民國100 年2 月15日所
為之處分（原處分案號：壢監裁罰字第裁53-DB0000000號），聲
明異議，本院裁定如下：
    主  文
異議駁回。
    理  由
一、原處分意旨略以：異議人即受處分人（下稱異議人）駕駛車
    牌號碼5685-FN 號自用小客車，於民國99年10月16日晚上7
    時56分許，在桃園縣平鎮市○○路○ 段175 號前，經桃園縣
    政府警察局平鎮分局員警逕行舉發「併排停車」之違規，爰
    依道路交通管理處罰條例第56條第1 項第6 款之規定，裁處
    異議人罰鍰1,200 元等語。
二、異議意旨略以：異議人當時行經桃園縣平鎮市○○路○ 段17
    5 號前，見路旁33號停車格內之車輛正欲駛出，遂將上開車
    輛停在路旁，等候該停車位，隨即有員警向前表示異議人併
    排停車，當時上開車輛上除異議人外，尚有兩人，並非無人
    在車上，再由員警舉發照片觀之，顯示當時上開車輛之剎車
    燈有開啟，況員警為何從車尾拍照，而非從車頭拍照，亦未
    現場開單，為此，聲明異議等語。
三、按汽車駕駛人停車時不得併排臨時停車或併排停車，道路交
    通安全規則第111 條第1 項第5 款、第112 條第1 項第10款
    分別定有明文；而汽車駕駛人停車時不依順行方向，或不緊
    靠道路右側，或併排停車，或單行道不緊靠路邊停車，均處
    新臺幣600 元以上1200元以下罰鍰，道路交通管理處罰條例
    第56條第1 項第6 款復有明文。
四、經查：
 (一) 本件異議人確有於99年10月16日晚上7 時56分許，將車牌
      號碼5685-FN 號自用小客車，併排停放於桃園縣平鎮市○
      ○路○ 段175 號前之路旁33號停車格旁，經桃園縣政府警
      察局平鎮分局員警逕行舉發，此為異議人所不爭執，並有
      舉發機關所拍攝之舉發照片1 紙附卷可稽，此部分之事實
      ，即堪認定。
 (二) 異議人雖以前詞置辯，惟按道路交通管理處罰條例有關禁
      止臨時併排停車規定之立法目的，主要係在於禁止駕駛人
      為貪一己之便違反交通法規佔用車道，而剝奪用路人之順
      暢通行權致影響交通秩序。異議人同為用路人，當知將車
      輛停放於汽車停車格旁，勢將佔用原供車輛通行之相當路
      面，縮減該處道路可供使用之範圍，對於道路交通之順暢
      ，自有所妨礙，並影響其他用路人之行車安全。又異議人
      於上開時地駕駛上開車輛，於上開汽車停車格外側之併排
      臨時停車之事實，業據證人即桃園縣政府警察局平鎮分局
      舉發員警林彥豪到庭結證稱：當時有路暢專案專門取締平
      鎮市○○路沿途違規停車，伊巡邏經過開處，見上開車輛
      併排停車，占用機車道，阻礙機車通行，伊遂將警用機車
      停放在上開車輛前方，上開車輛車燈亮著，但駕駛座無人
      ，伊走到上開車輛後方時，上開車輛仍未駛離，如果上開
      車輛內有人，應早已駛離，伊便從車後方拍照舉發，且從
      上開車輛後方觀看，已可明確看見併排停車之情形，故未
      再從車頭拍照，伊隨後步行至上開車輛後方，舉發其他併
      排停車之車輛，伊拍照、填寫逕行舉發單後，回頭看發現
      上開車輛已經不在原處，整個過程約3 至5 分鐘，又此種
      併排停車之違規本已阻礙交通，若再現場開單予違規人，
      恐將更加阻礙交通，所以不會當場開立舉發當給違規人等
      與明確（見本院100 年度交聲字第166 號卷100 年4 月12
      日訊問筆錄第2 至4 頁）。衡情證人林彥豪係桃園縣政府
      警察局平鎮分局警員，平日職司犯罪偵查及道路交通管理
      、維護交通秩序之指揮稽查等工作，其與異議人間素昧平
      生，並無嫌隙，係依法執行勤務之公務員，當無設詞誣陷
      致己身負偽證重罪之必要，且證人所證本件查獲經過事實
      ，具體明確，與異議人於聲明異議中自承伊於遭舉發當時
      ，係將前揭車輛停放於路旁停車格旁之情節相符，堪認證
      人應無誤判違規事實之虞，其證詞應可採信；是異議人上
      開臨時停車方式，已佔用機車車道甚明，異議人之上開臨
      時停車行為，對於道路交通之順暢，已有所妨礙，並影響
      其他用路人之行車安全。況併排臨時停車，本為法所不許
      ，縱使臨時停車時間極為短暫，亦足妨害交通秩序。是異
      議人確有併排臨時停車於汽車停車格外側車道之違規行為
      無訛，異議人空言否認違規，並不足採。
五、從而，異議人駕駛上開自用一般小客車，確有於上揭時、地
    併排臨時停車之交通違規事實，事證明確，堪予認定。原處
    分機關依道路交通管理處罰條例第56條第1 項第6 款，裁處
    異議人1,200 元罰鍰，核無違誤，本件聲明異議為無理由，
    應予駁回。
六、依道路交通管理處罰條例第87條第2 項，道路交通事件處理
    辦法第18條，裁定如主文
中    華    民    國   100    年    4     月    27    日
                  刑事第一庭    法  官  林虹翔
以上正本證明與原本無異。
如不服本裁定，應於送達後5 日內，向本院提出抗告狀。
                                書記官  劉宗源
中    華    民    國   100    年    4     月    27    日